臺灣高等法院臺中分院刑事判決　　　　　　　　　九十三年度上易字第一四七○號
　　上　訴　人　臺灣苗栗地方法院檢察署檢察官
　　被　　　告　乙○○
右上訴人因被告違反毒品危害防制條例案件，不服臺灣苗栗地方法院九十三年度易字
第一一五號中華民國九十三年十月二十七日第一審判決（起訴案號：臺灣苗栗地方法
院檢察署九十三年度毒偵字第一三八號，移
號）提起上訴，暨台灣苗栗地方法院檢察署檢察官移
八一號），本院判決如左：
    主      文
原判決撤銷。
乙○○連續施用第二級毒品，累犯，處有期徒刑拾月，扣案甲基安非他命貳小包（毛
重零點柒公克）沒收銷燬之。
    事      實
一、乙○○前因違反麻醉藥品管理條例案件，經法院判處有期徒刑五月，如易科罰金
    ，以三百元折算一日，於民國八十六年十二月六日確定；又因贓物案件，經法院
    判處有期徒刑三月，如易科罰金，以三百元折算一日，於八十七年十一月二十六
    日確定，經定應執行有期徒刑六月，如易科罰金，以三百元折算一日確定，並於
    八十八年十二月十日易科罰金執行完畢。又因施用毒品案件，經法院先後二次裁
    定送觀察、勒戒後，均認無繼續施用毒品之傾向，經法院於八十七年十一月二十
    四日，以八十六年度訴字第一九五號判決免刑確定，及臺灣高雄地方法院檢察署
    檢察官於八十八年五月二十七日，以八十八年度偵字第一一六三０號不起訴處分
    確定。復因施用毒品案件，經法院裁定送觀察、勒戒後，認有繼續施用毒品之傾
    向，經法院裁定送強制戒治一年確定，執行中經評定為合格已無繼續戒治之必要
    ，經法院裁定停止戒治，所餘戒治期間，付保護管束確定，迄至九十年一月六日
    （起訴書誤載為八十九年五月十五日）保護管束期滿未經撤銷停止戒治而執行完
    畢。詎猶不知悔改，復於前開強治戒治執行完畢五年內，另基於施用第二級毒品
    安非他命之概括犯意，自九十三年一月六日晚上某時起，至同年十月二十五日上
    午九時許止，分別在其苗栗縣銅鑼鄉○○街六四號住處、臺中市○○路前某ＫＴ
    Ｖ廁所內、高雄縣岡山鎮某酒店內廁所等處，以將毒品安非他命置於其所有之玻
    璃球吸食器內或鋁箔紙上，在下點火加熱使燃燒成煙，吸其煙霧之方式，連續多
    次施用第二級毒品安非他命。嗣於：(1)九十三年一月八日，其為臺灣苗栗地方法
    院檢察署觀護人室執行受保護管束人尿液採集，經送確認檢驗結果，呈安非他命
    、甲基安非他命陽性反應；(2)九十三年六月六日十五時四十分許，乙○○因本案
    通緝，在苗栗縣銅鑼鄉○○村○○路一九二號綠野遊藝場為警緝獲，經其同意採
    尿送驗後，結果呈甲基安非他命陽性反應，而查悉上情（乙○○所有供施用毒品
    之鋁箔紙及玻璃球吸食器業經丟棄，並未扣案）；(3)九十三年十月二十五日十六
    時四十分許，在苗栗現銅鑼鄉○○路八十二號巷前，為警查獲，並扣得甲基安非
    他命二小包（毛重○．七公克）。
二、案經臺灣苗栗地方法院檢察署檢察官自動檢舉偵查起訴及移送併案審理。
    理      由
一、訊據被告乙○○對於右揭連續多次施用第二級毒品甲基安非他命之犯行均坦承不
    諱，且被告於九十三年一月八日、同年六月六日、同年十月二十五日為警查獲，
    經警採其尿液送驗，結果均呈甲基安非他命陽性反應，此有中山醫學大學附設醫
    院藥物濫用檢測中心九十三年一月二十九日確認結果報告一份、苗栗縣衛生局九
    十三年六月十日苗衛檢字第○九三○○０八五七二號、同年十一月八日苗衛檢字
    第○九三○○○一七一二四號煙毒尿液檢驗成績書影本各一份足稽，故被告上開
    自白顯與事實相符而堪採信。又被告前因施用毒品案件，經法院先後二次裁定送
    觀察、勒戒後，均認無繼續施用毒品之傾向，經法院判決免刑確定及臺灣高雄地
    方法院檢察署檢察官不起訴處分確定，復因施用毒品案件，經法院裁定送觀察、
    勒戒後，認有繼續施用毒品之傾向，經法院裁定送強制戒治一年確定，執行中經
    評定為合格已無繼續戒治之必要，經法院裁定停止戒治，所餘戒治期間，付保護
    管束確定，迄至九十年一月六日保護管束期滿未經撤銷停止戒治而執行完畢，亦
    有台灣苗栗地方法院檢察署刑案資料查註紀錄表、臺灣高等法院被告全國前案紀
    錄表在卷足憑，故被告於前開強治戒治執行完畢五年內，另犯本件連續施用第二
    級毒品施用毒品犯行，事證明確，其連續施用第二級毒品甲基安非他命之犯行應
    堪認定。
二、核被告乙○○所為，係犯毒品危害防制條例第十條第二項之施用第二級毒品罪。
    被告為施用而持有第二級毒品甲基安非他命之低度行為，已為施用之高度行為所
    吸收，不另論罪。被告先後多次施用第二級毒品之行為，時間密接，觸犯構成要
    件相同之罪，顯係基於概括犯意所為，應依連續犯規定，論以一罪，並加重其刑
    。檢察官移送原審及本院併辦部分，與起訴事實有裁判上一罪關係，本院應併予
    審理。末查，被告前因違反麻醉藥品管理條例、贓物案件，經法院先後判處有期
    徒刑五月、三月確定，經定應執行有期徒刑六月，如易科罰金，以三百元折算一
    日，並於八十八年十二月十日易科罰金執行完畢，此有臺灣苗栗地方法院檢察署
    刑案資料查註紀錄表及臺灣高等法院被告全國前案紀錄表在卷可憑，其於五年以
    內再犯本件有期徒刑以上之罪，為累犯，應依刑法第四十七條規定遞加重其刑。
    原審判決固非無見，然原審決未及審酌檢察官移送本院併辦之犯罪事實，尚有未
    洽，檢察官據此指摘原審判決不當為有理由，自應由本院撤銷改判。爰審酌被告
    前即有多次毒品前科，經強制戒治後，仍不能戒除毒癮，竟再度施用毒品戕害自
    身健康，其犯罪之動機、目的、所生危害、並念及被告犯罪後坦承犯行態度尚稱
    良好等一切情狀，從輕量處如主文所示之刑，以示懲儆。扣案之甲基安非他命二
    小包（毛重○‧七公克），係屬第二級毒品，應依毒品危害防制條例第十八條第
    一項前段之規定宣告沒收銷燬之。
三、據上論斷，應依刑事訴訟法第三百六十九條第一項前段、第三百六十四條、第二
    百九十九條第一項前段，毒品危害防制條例第十條第二項、第十八條第一項前段
    ，刑法第十一條前段、第五十六條、第四十七條，判決如主文。
本案經檢察官甲○○到庭執行職務。
中      華      民      國　    九十四     年     一      月    十三　　日
                                臺灣高等法院臺中分院刑事第八庭
                                      審判長法  官  羅　得　村
                                        　　法　官　巫　政　松
                                            法　官  陳  毓  秀
右正本證明與原本無異。
不得上訴。
                                            書記官  蕭  玉  真
中      華      民      國　    九十四     年     一      月    十四　　日
附錄本判決論罪科刑法條：
毒品危害防制條例第十條第二項：
施用第二級毒品者，處三年以下有期徒刑。
　　　　　　　　　　　　　　　　　　　　　　　　　　　　　　　　　　　　Ｒ
